臺灣臺中地方法院刑事判決
111年度易字第123號
公  訴  人  臺灣臺中地方檢察署檢察官
被      告  張家宥





                    現另案於法務部○○○○○○○○○○○執行中
上列被告因竊盜等案件，經檢察官提起公訴（110年度偵字第347
23號、110年度偵字第32749號、110年度偵字第38301號），嗣本
院準備程序時，被告就被訴事實為有罪之陳述，經本院告知簡式
審判程序意旨，並聽取公訴人及被告之意見後，本院裁定改依簡
式審判程序審理，並判決如下：
    主    文
張家宥犯附表編號1至3主文欄所示之罪，各處如附表編號1至3主
文欄所示之刑及沒收。附表編號1、3部分應執行有期徒刑捌月，
如易科罰金，以新臺幣壹仟元折算壹日。沒收部分併執行之。
    犯罪事實
一、張家宥基於毀損之犯意，於民國110年6月22日12時許，進入
    臺中市○○區○○路000號全家便利商店豐原金站門市時，因未
    戴口罩經該門市店員好意提醒，竟憤而於同日12時15分許，
    以徒手方式拔除店門口花盆內之蓮花，並推倒花盆1座，致
    生破裂損壞，價值約新臺幣（下同）8000元，足以生損害於
    賴亭諺。
二、張家宥意圖為自己不法之所有，於110年8月12日6時許，前
    往臺中市○○區○○路0段000巷00號，趁四下無人之際，徒手破
    壞紗窗及門鎖，足以生損害於蔡雅玲，而侵入蔡雅玲住居所
    內，竊取蔡雅玲所有之紅酒2瓶、金魚2隻、雞蛋5顆、內褲2
    條、麥克風1支，總計損失約1,250元。
三、張家宥意圖為自己不法之所有，於110年9月11日1時30分許
    ，騎乘車牌000-000號重型機車，前往臺中市○○區○○○路00號
    1樓，徒手竊取林景煜向人承租未上鎖之建築物（非供人居
    住之漁市場）內神桌上之木雕土地公神像一尊，價值約2萬
    元。
四、案經賴亭諺、蔡雅玲、林景煜訴由臺中市政府警察局豐原分
    局報告臺灣臺中地方檢察署檢察官偵查起訴。
    理    由
一、本案被告所犯為死刑、無期徒刑、最輕本刑為三年以上有期
    徒刑之罪或高等法院管轄第一審案件以外之罪，於準備程序
    進行中，被告先就被訴事實為有罪之陳述，經公訴人、被告
    同意後，本院裁定進行簡式審判程序（見本院卷第129-131
    頁）。簡式審判程序之證據調查，不受刑事訴訟法第159 條
    第1 項、第161 條之2 、第161 條之3 、第163 條之1 及第
    164 條至第170 條規定之限制，刑事訴訟法第273 條之1 第
    1 項、第273 條之2 分別定有明文，合先敘明。
二、上開犯罪事實，業據被告張家宥於本院審理時坦承不諱（見
    本院卷第129、138頁），核與證人即告訴人賴亭諺警詢之證
    述（見偵34723卷第69-71頁）、證人即告訴人蔡雅玲警詢之
    證述（見偵32749卷第71-75頁）、證人即告訴人林景煜警詢
    之證述（見偵38301卷第79-81頁）大致相符。並有豐原分局
    頂街派出所110年8月27日員警職務報告（見偵32749卷第61
    頁）、指認犯罪嫌疑人紀錄表【告訴人蔡雅玲指認】（見偵
    32749卷第77-81頁）、臺中市○○區○○路○段000巷00號之現場
    蒐證照片（見偵32749卷第85-95頁）、翁子派出所110年8月
    17日員警職務報告（見偵34723卷第67頁）、告訴人賴亭諺
    之報案資料（見偵34723卷第73-75頁）、告訴人賴亭諺之門
    市所有之花盆遭毀損之照片、蒐證照片及監視器畫面翻拍照
    片（見偵34723卷第77-93頁）、合作派出所110年10月10日
    員警職務報告（見偵38301卷第71頁）、告訴人林景煜之報
    案資料（見偵38301卷第87-89頁）、臺中市○○區○○○路00號1
    樓於110年9月11日之監視器畫面翻拍照片（見偵38301卷第9
    1-95頁）、車號000-000號普通重型機車之車輛詳細資料報
    表（見偵38301卷第99頁）在卷可稽。被告前揭具任意性自
    白核與事實相符而堪採信，本案事證已臻明確，被告犯行堪
    以認定，應予依法論科。
三、論罪科刑：
（一）核被告犯罪事實一所為，係犯刑法第354條毀損罪；犯罪
      事實二所為，係犯刑法第321條第1項第1款、第2款毀越門
      窗、安全設備侵入住宅竊盜罪；犯罪事實三所為，係犯刑
      法第320條第1項竊盜罪。
（二）被告犯罪事實一、二、三3次行為，共3罪，犯意各別，行
      為互殊，應予分論併罰。
（三）被告前因侵入住宅竊盜罪、竊盜罪、故意傷害動物罪（故
      意摔死他人飼養之土狗），經本院以107年度聲字第2306
      號裁定應執行有期徒刑11月，107年12月27日執行完畢，
      有臺灣高等法院被告前案紀錄表在卷可稽，其於執行完畢
      後5 年內故意再犯本案有期徒刑以上之罪，為累犯，參酌
      大法官釋字第775 號解釋之意旨，本院認被告前揭犯行，
      與本案犯行，均同為竊盜、故意毀損他人財產類型犯罪，
      有其特別惡性及對刑罰反應力薄弱之情況，認加重最低本
      刑並無罪刑不相當之情形，而應依刑法第47條第1 項之規
      定加重其刑。
（四）爰審酌被告於犯罪事實一部分，僅因店員基於防疫考量好
      意規勸配戴口罩，竟率然破壞他人之盆栽，犯罪動機不良
      。犯罪事實二、三部分，不思循正當途徑獲取財物，擅自
      竊取他人物品，造成他人財產損失，其中犯罪事實二部分
      更擅自侵入住宅行竊，同時破壞他人居住安寧，所為應予
      非難。又審酌被告坦承犯行之犯後態度。以及審酌被告除
      前揭構成累犯之前科紀錄外，另有詐欺、竊盜、不能安全
      駕駛、偽造文書、恐嚇取財、妨害自由等前科紀錄，素行
      不佳。暨審酌被告於本院審理時所供述之教育程度、職業
      、家庭經濟狀況（見本院卷第139頁），量處如主文所示
      之刑，並諭知得易科罰金部分如易科罰金之折算標準，以
      示懲儆。並審酌被告所犯有期徒刑得易科罰金之數罪（即
      犯罪事實一、三，附表編號1、3），犯罪態樣歧異，犯罪
      被害人不同，時間亦有所差距，關連性甚低等情，定應執
      行之刑如主文所示。
四、沒收部分：
（一）犯罪所得，屬於犯罪行為人者，沒收之，於全部或一部不
      能沒收或不宜執行沒收時，追徵其價額。犯罪所得已實際
      合法發還被害人者，不予宣告沒收或追徵。刑法第38條之
      1 第1 項、第3 項、第5項定有明文。
（二）經查：
　　1.犯罪事實二部分，被告所竊取之紅酒2瓶、金魚2隻、雞蛋
      5顆、內褲2條、麥克風1支，其中紅酒2瓶、麥克風1支雖
      於告訴人對面鄰居家尋獲（見偵32749卷第91、93頁），
      麥克風1支部分，既已尋獲，自不再宣告沒收。然紅酒2瓶
      遭尋獲時已遭飲用完畢（見偵32749卷第91頁），是此部
      分被告竊取之物，除麥克風1支以外，均應予沒收，於全
      部或一部不能沒收或不宜執行沒收時，追徵其價額。
　　2.犯罪事實三部分，被告所竊取之土地公神像1尊，被告於
      警詢及偵查中均表示竊取後不知道放到何處（見偵38301
      卷第75、140頁），自仍應就此部分所竊取之土地公神像1
      尊宣告沒收，於全部或一部不能沒收或不宜執行沒收時，
      追徵其價額。　　　　
據上論斷，應依刑事訴訟法第273條之1第1項、第299條第1項前
段，判決如主文。
本案經檢察官林樹蘭提起公訴，檢察官温雅惠到庭執行職務。
中　　華　　民　　國　　111 　年　　3 　　月　　28　　日
                  刑事第二庭  法  官  徐煥淵
　以上正本證明與原本無異。
如不服本判決應於收受送達後20日內向本院提出上訴書狀，並應
敘述具體理由；其未敘述上訴之理由者，應於上訴期間屆滿後20
日內向本院補提理由書（均須按他造當事人之人數附繕本）「切
勿逕送上級法院」。
告訴人或被害人如不服判決，應備理由具狀向檢察官請求上訴，
上訴期間之計算，以檢察官收受判決正本之日起算。
                      　　　　書記官   陳麗靜
中　　華　　民　　國　　111 　年　　3 　　月　　28　　日
附錄本案論罪科刑法條：
中華民國刑法第354條
毀棄、損壞前二條以外之他人之物或致令不堪用，足以生損害於
公眾或他人者，處2年以下有期徒刑、拘役或1萬5千元以下罰金
。
中華民國刑法第321條
犯前條第1項、第2項之罪而有下列情形之一者，處6月以上5年以
下有期徒刑，得併科50萬元以下罰金：
一、侵入住宅或有人居住之建築物、船艦或隱匿其內而犯之。
二、毀越門窗、牆垣或其他安全設備而犯之。
三、攜帶兇器而犯之。
四、結夥三人以上而犯之。
五、乘火災、水災或其他災害之際而犯之。
六、在車站、港埠、航空站或其他供水、陸、空公眾運輸之舟、
    車、航空機內而犯之。
前項之未遂犯罰之。
中華民國刑法第320條
意圖為自己或第三人不法之所有，而竊取他人之動產者，為竊盜
罪，處5年以下有期徒刑、拘役或50萬元以下罰金。
意圖為自己或第三人不法之利益，而竊佔他人之不動產者，依前
項之規定處斷。
前二項之未遂犯罰之。
附表：本案主文
編號 犯罪事實 主文 1 犯罪事實一 張家宥犯毀損罪，累犯，處有期徒刑參月，如易科罰金，以新臺幣壹仟元折算壹日。 2 犯罪事實二 張家宥犯毀越門窗、安全設備、侵入住宅竊盜罪，累犯，處有期徒刑捌月。未扣案之紅酒貳瓶、金魚貳隻、雞蛋伍顆、內褲貳條，均沒收，於全部或一部不能沒收或不宜執行沒收時，追徵其價額。 3 犯罪事實三 張家宥犯竊盜罪，累犯，處有期徒刑陸月，如易科罰金，以新臺幣壹仟元折算壹日。未扣案之土地公神像壹尊沒收，於全部或一部不能沒收或不宜執行沒收時，追徵其價額。